【裁判字號】    92,小上,71
【裁判日期】    920930
【裁判案由】    給付管理費
【裁判全文】
臺灣板橋地方法院民事判決  九十二年度小上字第七一號
    上  訴  人  高爾夫世界社區大廈管理委員會
?
    法定代理人  陳清銳
    被  上訴人  甲○○
右當事人間請求給付管理費事件，上訴人對於中華民國九十二年七月二十二日本院板
橋簡易庭九十二年度板小字第九一八號第一審判決提起上訴，本院判決如左：
    主      文
上訴駁回。
第二審訴訟費用新台幣壹佰捌拾捌元由上訴人負擔。
    理      由
一、按對於小額訴訟程序第一審判決之上訴，非以判決違背法令為理由，不得為之；
    依上訴意旨足認上訴為無理由者，其第二審判決得不經言詞辯論為之，民事訴訟
    法第四百三十六條之二十四第二項、同條之二十九第二款分別定有明文。第按小
    額判決之判決違背法令事由，依同法第四百三十六條之三十二規定，僅準用同法
    第四百六十八條、第四百六十九條第一款至第五款規定；至於同法第四百六十九
    條第六款規定之「判決不備理由或理由矛盾者」，則未在準用之列。蓋以小額事
    件，依同法第四百三十六條之十八第一項規定，判決書本得僅記載主文，就當事
    人有爭執事項，於必要時始加記理由要領。因此，判決不備理由或理由矛盾，非
    小額判決所謂判決違背法令之事由甚明。
二、本件上訴人對於小額訴訟之第一審判決提起上訴，核其上訴理由狀指陳：(1)被上
    訴人自八十八年十一月一日至八十九年六月三十日間共計八個月，除已繳付八十
    九年一月、五月之管理費外，尚積欠六個月管理費，每月一千八百七十元，合計
    一萬一千二百二十元，被上訴人預繳六個月管理費九千四百十元縱然屬實，亦尚
    有管理費差額一千八百十元未繳付，為被上訴人所自認，原審判決未予詳究，即
    有判決理由矛盾與理由不備之違法，為當然違背法令。(2)且被上訴人所繳交公共
    基金一萬元及預繳六個月管理費九千四百十元，係經原告社區之區分所有權人會
    議決議改列為公共基金，全體住戶均應受其拘束，全體住戶依法均已再繳付管理
    費，被上訴人不應例外，原審未予詳究，顯與公寓大廈管理條例規定不合等語。
    就(1)部分之指摘而言，判決不備理由及理由矛盾，並不得指為小額事件判決違背
    法令之理由，業如前所述。至於(2)部分之指摘，經查原判決已說明在管理委員會
    報備成立之前，由建設公司代為管理所預收之管理費，其權利義務應由嗣後報備
    成立之原告承受，原告嗣後召開之區分所有權人會議決議，不能溯及既往否定已
    預收之管理費，而駁回原告之請求，經核並無何違反公寓大廈管理條例之情事。
    故上訴人指摘原判決違背法令云云，依其上訴意旨，顯無理由。
三、綜上，本件上訴意旨指摘原審判決違背法令，求予廢棄改判，為無理由，爰不經
    言詞辯論，逕以判決駁回。
四、本件第二審裁判費新臺幣（下同）一百八十八元，應由上訴人負擔，爰確定如主
    文第二項所示。
五、結論：本件上訴為無理由，依民事訴訟法第四百三十六條之二十九第二款、第四
    百三十六條之三十二第二項、第四百四十九條第一項、第七十八條、第四百三十
    六條之十九第一項，判決如主文。
中      華      民      國    九十二    年      九      月     三十     日
                                    臺灣板橋地方法院民事第三庭
~B審判長法官  黃麟倫
~B法      官  陳麗玲
~B法      官  許月珍
右為正本係照原本作成
不得抗告
中      華      民      國    九十二    年      九      月     三十     日
~B法院書記官  劉昌明


司法院資訊處製作；財團法人民間司法改革基金會備份。
